【裁判字號】    97,簡上,1328
【裁判日期】    980108
【裁判案由】    傷害
【裁判全文】
臺灣板橋地方法院刑事判決            97年度簡上字第1328號
上  訴  人  臺灣板橋地方法院檢察署檢察官
上  訴  人
即  被  告  甲○○（原名何佩霖）
上列上訴人等因被告傷害案件，不服本院97年度簡字第7380號，
民國97年9 月26日第一審刑事簡易判決（聲請簡易判決處刑案號
：97年度偵字第19680 號），提起上訴，本院管轄之第二審合議
庭判決如下：
    主  文
上訴駁回。
甲○○緩刑貳年，緩刑期內付保護管束。
    事實及理由
一、本案經本院審理結果，認原審以被告甲○○（原名何佩霖）
    所為，係犯刑法第277 條第1 項之傷害罪，且屬家庭暴力防
    治法所稱之家庭暴力罪，判處有期徒刑3 月，並諭知易科罰
    金折算之標準為以新臺幣1,000 元折算1 日，認事用法及量
    刑均無不當，應予維持，並引用原審判決書記載之事實、證
    據及理由（如附件）。
二、檢察官依告訴人乙○○之請求提起上訴，意旨略以：告訴人
    傷勢非輕，被告未支付任何醫療費用，行為可惡，原審量刑
    過輕；被告亦提起上訴，原未附理由，嗣於本院審理時補稱
    ：被告已與告訴人達成和解，請求給予緩刑宣告云云。經查
    ，被告、告訴人於本院審理期間之民國97年12月3 日達成和
    解，對於原審認定之事實及量刑，俱表示不再爭執，均僅請
    求本院給予被告緩刑之機會（此部分詳如後述）等情，業經
    被告、告訴人於本院審理時陳述明確，並有和解書1 份在卷
    可稽，是檢察官執為上訴之理由，已屬無據，而原審認事用
    法既無錯誤，觀之原審判決書事實及理由欄第3 項所載，判
    決之量刑，亦係斟酌刑法第57條各款所列情狀後，在法定刑
    內科處被告之刑，核無違法，且屬允當，尚不因被告、告訴
    人事後達成民事和解而影響此裁量。是檢察官、被告上訴意
    旨所為指摘，並無理由，均應予駁回。
三、惟查，被告已與告訴人達成和解，告訴人並表達不追究被告
    之意，而被告前未曾受有期徒刑以上刑之宣告，有臺灣高等
    法院被告前案紀錄表1 份存卷可參，其因一時失慮，致罹刑
    典，事後已坦承犯行，表達悔意，告訴人亦多次請求本院給
    予被告自新機會，被告經此偵審程序及罪刑之宣告後，當知
    警惕，信無再犯之虞，本院認宣告之刑以暫不執行為適當，
    茲併予宣告緩刑2 年，並依家庭暴力防治法第38條第1 項規
    定，諭知於緩刑期內付保護管束，以啟自新。
據上論斷，應依刑事訴訟法第455 條之1 第1 項、第3 項、第36
8 條、第373 條，家庭暴力防治法第38條第1 項，刑法第74條第
1 項第1 款，判決如主文。
本案經檢察官陳伯均到庭執行職務。
中    華    民    國    98    年    1     月    8     日
                  刑事第十庭審判長法  官  林海祥
                                  法  官  楊博欽
                                  法  官  許炎灶
以上正本證明與原本無異。
不得上訴。
                                  書記官  屠衛民
中    華    民    國    98    年    1     月    8     日
附錄本案論罪科刑法條：刑法第277 條第1 項。
中華民國刑法第277 條（普通傷害罪）
傷害人之身體或健康者，處3 年以下有期徒刑、拘役或1 千元以
下罰金。
犯前項之罪因而致人於死者，處無期徒刑或7 年以上有期徒刑；
致重傷者，處3 年以上10年以下有期徒刑。


司法院資訊處製作；財團法人民間司法改革基金會備份。
